臺灣高等法院高雄分院刑事裁定　　　　　　96年度抗字第63號
抗　告　人
即　被　告　甲○○
上列抗告人因竊盜案件，不服臺灣屏東地方法院中華民國95年12
月22日裁定（94年度易字第694 號），提起抗告，本院裁定如下
：
    主  文
抗告駁回。
    理  由
一、本件抗告意旨略以：抗告人屏東縣萬巒鄉○○村○○路16號
    之住處並無裝置信箱，則證人即郵務士李文宏證稱：渠製作
    送達通知書將一聯置於應受送達人處所信箱乙節，即與事實
    不符，且家母及舍弟均未曾看見有張貼上開送達通知書，故
    請求傳訊其2 人以資證明。又並無客觀證據如拍照存證之相
    片，以資證明送達通知書之一聯置於抗告人之戶籍地之信箱
    ，另一聯黏貼於門首，自不得單憑證人李文宏片面之詞即率
    予採信，爰聲請撤銷原裁定云云。
二、經查：
（一）刑事送達文書，依刑事訴訟法第62條規定，除該法第6 章
      有特別規定外，準用民事訴訟法之規定。關於寄存送達，
      刑事訴訟法並無特別規定，則準用民事訴訟法第138 條之
      規定，其方式係「將文書寄存送達地之自治或警察機關，
      並作送達通知書兩份，一份黏貼於應受送達人住居所、事
      務所、營業所或其就業處所門首，另一份置於該送達處所
      信箱或其他適當位置，以為送達」，換言之，依民事訴訟
      法第138 條之規定為寄存送達，除須將應送達之文書寄存
      送達地之自治或警察機關外，並須作送達通知書兩份，一
      份黏貼於應受送達人住居所、事務所、營業所或其就業處
      所門首，另一份置於該送達處所信箱或其他適當位置，以
      為送達，俾應受送達人知悉寄存之事實，前往領取，二者
      缺一均不能謂為合法之送達（最高法院94年度台抗字第48
      8 號判決參照）。
（二）抗告人甲○○因竊盜案件，經臺灣屏東地方法院於民國95
      年4 月20日以94年度易字第694 號判決判處有期徒刑3 月
      ，並經郵務士於95年5 月9 日、同年月10日將判決正本送
      達於上訴人位於屏東縣萬巒鄉○○村○○路16號戶籍地，
      因未獲會晤本人，亦無受領文書之同居人或受僱人，而於
      95年5 月11日寄存屏東縣警察局內埔分局佳佐派出所，此
      有原審送達回證1 紙、潮州郵局掛號郵件簽收單及屏東縣
      警察局內埔分局95年12月7 日內警偵字第0950012344號函
      及附受理訴訟文書寄存登記簿1 紙在卷可稽。又中華郵政
      股份有限公司潮州郵局郵務士李文宏另製作郵務送達通知
      書2 聯，一聯置於應受送達人（即抗告人）處所信箱，另
      一聯黏貼於門首，業經證人李文宏於95年12月19日到庭證
      述詳實，並有中華郵政股份有限公司屏東郵局95年12月15
      日屏郵字第095003106 號函1 份附卷可按，而證人李文宏
      與抗告人間無何過節仇隙或利害關係，其所為之上開證述
      理當客觀而可採，且法亦無明文規定寄存送達需拍照存證
      為憑，故雖無照片以資證明有將送達通知書置於應受送達
      人處所信箱及黏貼於其門首，惟對寄存送達之效力並無影
      響；又若無信箱，而將送達通知書置於應受送達處所之其
      他適當位置，亦屬合法。是本案寄存送達即屬合法，依刑
      事訴訟法第62條準用民事訴訟法第138 條第2 項之規定，
      寄存送達自寄存之日起，經10日發生效力，則上開送達應
      自95年5 月21日發生合法送達之效力。故抗告人另聲請傳
      訊證人即其母親及弟弟，核無傳訊之必要，附此敘明。
（三）依法院訴訟當事人在途期間標準第2 條規定，抗告人之住
      所係設於本院所轄屏東縣萬巒鄉，其向臺灣屏東地方法院
      為訴訟行為之在途期間為4 日，是抗告人如對臺灣屏東地
      方法院前開判決不服欲提起上訴，依前揭規定，其上訴期
      間乃自95年5 月21日起算10日並加計在途期間，算至同年
      6 月5 日屆滿（6 月4 日為例假日，以次日代之）。而95
      年5 月25日為星期四起即行起算。從而，抗告人遲至同年
      8 月2 日始提起上訴，已逾10日之法定上訴期間，核屬違
      背法律上之程式，且無從補正，原審依法裁定駁回其上訴
      ，核無違誤。抗告人之抗告為無理由，應予駁回。
三、據上論結，應依刑事訴訟法第412 條，裁定如主文。
中　　華　　民　　國　　96　　年　　3 　　月　　13　　日
                  刑事第五庭    審判長法  官  曾永宗
                                      法  官  王伯文
                                      法  官  陳  箐
以上正本證明與原本無異。
本裁定不得再抗告。
中　　華　　民　　國　　96　　年　　3 　　月　　13　　日
　　　　　　　　　　　　　　　　　　　書記官  魏文常
